【裁判字號】    90,訴,1482
【裁判日期】    900720
【裁判案由】    違反著作權法
【裁判全文】
台灣台中地方法院刑事判決                          九十年度訴字第一四八二號
    公  訴  人  臺灣臺中地方法院檢察署檢察官
    被      告  丙○○
右列被告因違反著作權法案件，經檢察官提起公訴（九十年度偵字第六二二四、八０
七一號）及移送併案審理（九十年度偵字第一０六三二號），本院判決如左：
    主  文
丙○○以意圖銷售而擅自以重製之方法侵害他人之著作財產權為常業，處有期徒刑壹
年貳月。扣案如附表一、二所示之物均沒收。
    事  實
一、丙○○明知如附表二編號一、十一、二十、二八、三一、四一、四五、四七所示
    中文片名「恐龍」、「全面失控」、「浩劫重生」、「鬼靈精」、「顛峰極限」
    、「入侵腦細胞」、「奪命連線」、「不可能的任務二」等影音光碟片，分別係
    美商迪士尼企業股份有限公司（下稱迪士尼公司）、美商時代華納娛樂公司（下
    稱華納公司）、美商二十世紀福斯影片股份有限公司（下稱福斯公司）、美商美
    國環球影片股份有限公司（下稱環球公司）、美商哥倫比亞影片股份有限公司（
    下稱哥倫比亞公司）、美商新線製作股份有限公司（下稱新線公司）、美商米高
    梅影片股份有限公司（下稱米高梅公司）、美商派拉蒙影片股份有限公司（下稱
    派拉蒙公司）依著作權法第四條第二款及八十二年七月十六日簽署生效之「北美
    事務協調委員會與美國在台協會著作權保護協定」受我國著作權法保護之著作物
    ，而如附表二編號五四所示片名「天人交戰」等影音光碟片係乙○○○多媒體股
    份有限公司（下稱協和公司）享有著作財產權之著作物，非經前揭擁有著作權公
    司之同意或授權，不得擅自重製、散布或意圖營利而交付。詎其竟基於意圖銷售
    營利並以之為常業侵害前揭公司著作權之故意，自九十年三月初起，在台中縣潭
    子鄉光南夜市及台中市○○路與進化北路口之夜市，分別向姓名、年籍不詳綽號
    「阿強」之成年男子及另一名林姓成年男子，以每片新台幣（下同）四十元之價
    格，批購如附表二所示內容之未經授權重製之盜版影音光碟片，並另行購入光碟
    燒錄機一台，在其位於台中市北屯區舊社里舊社巷十二之三號三樓之一居住處，
    先後多次以一對三拷貝之方式（稱為原版對拷、原版對燒），將附表二所示內容
    之盜版影音光碟片及空白光碟片放入燒錄機中對拷燒錄，而擅自重製上開著作於
    可錄寫一次之空白光碟片上。丙○○復自九十年四月初起，以每日一千元之代價
    雇用有犯意聯絡之戊○○（俟到案後另行審結）載運重製之影音光碟片至台中縣
    、市地區各夜市，以每片一百元之價格或購買五片贈送一片之方式，販售予不特
    定人，而以之為業，並恃以維生。嗣於九十年四月二十七日下午一時三十分許，
    為警在上址查獲，並於該址及戊○○用以載送待販售之盜版影音光碟片所駕駛之
    車牌號碼ＮＷ－六一九三號自小客車內，扣得被告所有如附表一、二所示之物。
二、案經迪士尼公司、華納公司、福斯公司、環球公司、哥倫比亞公司、新線公司、
    米高梅公司、派拉蒙公司、協和公司訴由內政部警政署保安警察第二總隊第三大
    隊移送臺灣臺中地方法院檢察署檢察官偵查起訴。
    理  由
一、訊據被告丙○○於本院審理時對右揭事實坦承不諱，惟辯稱不知其行為已違反著
    作權法云云。然查，被告所僱用載運盜版影音光碟片至台中縣、市地區夜市販賣
    之同案被告戊○○前已於九十年三月三十一日，因在夜市擺攤販賣盜版光碟而為
    警查獲，並有將此一違反著作權法而為警查獲之事實告知被告丙○○，業據被告
    於本院審理時供承不諱，是被告應知其上揭行為已然違反著作權法甚明；復按不
    得因不知法律而免除刑事責任，刑法第十六條前段定有明文，故被告雖辯稱其不
    知重製及販賣盜版著作物係違法行為，仍無解於其刑事責任之成立；次查右揭犯
    罪事實，業據告訴人等及告訴代理人丁○○、甲○○、王正忠、黃小菁、張家禮
    指訴綦詳，復有告訴人等所提被侵害著作相關權利證件在卷可參，復有如附表一
    、二所示之物扣案足稽，被告自白與事實相符。又被告重製之盜版影音光碟片及
    查扣之數量龐大，其行為具有反覆實施性，顯恃此收入以維持生計至明。本件事
    證明確，被告犯行堪以認定。
二、查被告意圖銷售而擅自以重製之方法侵害侵害他人之著作財產權，並意圖營利而
    交付明知為侵害著作權之物，且均恃此為常業，核其所為分別係犯著作權法第九
    十一條第二項、第九十四條之以意圖銷售而擅自以重製之方法侵害他人著作財產
    權為常業罪，及著作權法第八十七條第二款、第九十三條第三款、第九十四條之
    明知為侵害著作權之物，意圖營利而交付為常業罪。公訴人漏引被告違反著作權
    法第八十七條第二款、第九十三條第三款、第九十四條之罪，尚有未洽，惟其犯
    罪事實業已敘及，本院自得併予審理，附此敘明。檢察官移送併辦部分與本件起
    訴之犯罪事實同一，為起訴效力所及，本院自得併予審究。被告與同案被告戊○
    ○間，就違反著作權法第八十七條第二款、第九十三條第三款、第九十四條之明
    知為侵害著作權之物，意圖營利而交付為常業罪之犯行，有犯意聯絡及行為分擔
    ，均為共同正犯。又被告所犯上開二罪間，有方法結果之牽連關係，應依刑法第
    五十五條規定，從較重之著作權法第九十一條第二項、第九十四條罪處斷。再被
    告所為重製盜版影音光碟片行為，同時侵害多數著作財產權人之法益，為想像競
    合犯，依刑法第五十五條之規定，應從情節較重者處斷。爰審酌被告大量重製、
    販賣非法重製之著作物，對著作權人利益影響甚鉅，及其因法律常識不足，誤觸
    刑章，犯罪後已深感悔悟，態度良好等一切情狀，量處如主文所示之刑。扣案如
    附表一、二所示之物，係被告所有，業據被告供承在卷，分別係供犯罪所用或預
    備之物，應依刑法第三十八條第一項第二款之規定宣告沒收。
據上論斷，應依刑事訴訟法第二百九十九條第一項前段，著作權法第九十四條、第九
十一條第二項，刑法第十一條、第五十五條第三十八條第一項第二款，判決如主文。
中      華      民      國    九十      年      七      月     二十     日
                                   臺灣臺中地方法院刑事第六庭
                                          法  官  許  月  馨
右正本證明與原本無異。
如不服本判決，應於判決送達後十日內向本院提出上訴狀，上訴於臺灣高等法院臺中
分院( 須附繕本 )。
                                          書記官
中      華      民      國    九十      年      七      月     二十     日
附錄本判決論罪科刑之法條：
著作權法第九十四條：
以犯第九十一條、第九十二條或第九十三條之罪為常業者，處一年以上七年以下有期
徒刑，得併科新台幣四十五萬元以下罰金。
著作權法第九十一條第二項：
意圖銷售或出租而擅自以重製之方法侵害他人之著作財產權者，處六月以上五年以下
有期徒刑，得併科新台幣三十萬元以下罰金。
附表一：
┌──┬────────────┬──────┬────────────┐
│編號│名                    稱│數        量│備   考│
├──┼────────────┼──────┼────────────┤
│一  │空白光碟片              │一千零二十片│預備供犯罪所用之物      │
├──┼────────────┼──────┼────────────┤
│二  │待售光碟片目錄          │一箱        │供犯罪所用之物          │
├──┼────────────┼──────┼────────────┤
│三  │光碟燒錄機（一對三）    │一台        │供犯罪所用之物          │
└──┴────────────┴──────┴────────────┘


司法院資訊處製作；財團法人民間司法改革基金會備份。
